臺灣新北地方法院刑事判決
111年度審易字第2007號
公  訴  人  臺灣新北地方檢察署檢察官
被      告  沈鋒諭



上列被告因竊盜案件，經檢察官提起公訴（111年度偵緝字第342
7號、第3428號、第3429號、第3430號），被告於準備程序中就
被訴事實為有罪之陳述，經本院裁定改以簡式審判程序審理，判
決如下：
    主  文
沈鋒諭犯如附表主文欄所示之罪，各處如附表主文欄所示之刑及
沒收。有期徒刑部分，應執行有期徒刑捌月，如易科罰金，以新
臺幣壹仟元折算壹日。
    事實及理由
一、沈鋒諭意圖為自己不法之所有，基於竊盜之犯意，分別為下
    列行為：
　㈠於民國110年11月4日9時57分許，行經新北市○○區○○路00號前
    ，見耿懷達將車牌號碼0000-00號自用小貨車停放該處下車
    送貨，且車門未上鎖，遂徒手竊取耿懷達所有、放在車內之
    蘋果廠牌IPHONE 12 PRO MAX手機1支、咖啡色側背包1個，
    內含現金新臺幣(下同)40,000元、存摺1本、金融卡1張，得
    手後離去。嗣耿懷達發現上開物品遭竊並報警處理，經警循
    線查悉上情。
　㈡於110年12月2日10時30分許，行經新北市○○區○○路00巷0號前
    ，見鄭光宗將車牌號碼0000-00號自用小貨車停放該處下車
    送貨，且車門未上鎖，遂徒手竊取鄭光宗所有、放在車內之
    黑色包包1個，內含現金680元、健保卡1張、金融簿1本、提
    款卡1張、公司貨單2張，得手後離去。嗣鄭光宗發現上開物
    品遭竊並報警處理，經警循線查悉上情，並扣得上開物品。
　㈢於110年12月22日12時59分許，在新北市○○區○○街000號之邱
    長民經營彩券行內，趁無人之際，徒手竊取放在櫃檯上價值
    100元之彩券20張、價值200元之彩券40張，得手後離去。嗣
    邱長民發現上開物品遭竊並報警處理，經警循線查悉上情。
　㈣於110年11月2日13時許，行經新北市○○區○○街00號前，見黃
    柏翔將車牌號碼000-0000號自用小貨車停放該處下車送貨，
    且車門未上鎖，遂徒手竊取黃柏翔管領、放在車內之貨物條
    碼機器1臺，得手後離去。嗣黃柏翔發現上開物品遭竊並報
    警處理，經警循線查悉上情。
二、證據：
　㈠被告沈鋒諭於警詢、偵查、本院準備程序及審理時之自白。
  ㈡告訴人耿懷達、邱長民、黃柏翔於警詢中之指訴。
  ㈢被害人鄭光宗於警詢中之陳述。
  ㈣現場監視器錄影畫面截圖暨檔案光碟4份。
  ㈤新北市政府警察局樹林分局扣押筆錄、扣押物品目錄表、贓
    物認領保管單、現場照片各1份。
三、論罪科刑：
　㈠核被告就事實一㈠、㈡、㈢、㈣所為，均係犯刑法第320條第1項
    之竊盜罪。被告所犯上開4罪間，其犯意各別，行為互殊，
    應予分論併罰。 
　㈡爰審酌被告不思以正當途徑賺取所需，恣意竊取他人財物，
    顯然欠缺尊重他人財產權之觀念，所為應予非難，惟犯後坦
    承犯行，態度尚可，然迄未與告訴人等及被害人達成和解或
    賠償損害，兼衡其個人戶籍資料查詢結果註記國中畢業之教
    育程度、於警詢中自陳小康之家庭經濟狀況、素行，有臺灣
    高等法院被告前案紀錄表在卷可稽、犯罪之手段、竊取財物
    之價值等一切情狀，分別量處如附表主文所示之刑及定應執
    行刑，並均諭知易科罰金之折算標準。
四、沒收：　　
　㈠犯罪所得，屬於犯罪行為人者，沒收之。前2項之沒收，於全
    部或一部不能沒收或不宜執行沒收時，追徵其價額。刑法
    第38條之1第1項前段、第3項定有明文。
　㈡被告就事實一㈠竊得之現金，據告訴人耿懷達於警詢中陳稱：
    約40,000元左右等語，因無從計算確切金額，為求沒收範圍
    明確，依刑法第38條之2第1項估算方式，以有利被告原則認
    定，應沒收之金額為40,000元。是被告就事實一㈠竊得之蘋
    果廠牌IPHONE 12 PRO MAX手機1支、咖啡色側背包1個、現
    金40,000元；就事實一㈢竊得之價值100元之彩券20張、價值
    200元之彩券40張；就事實一㈣竊得之貨物條碼機器1臺，均
    為被告各該犯罪所得，未扣案亦未返還告訴人等，應依刑法
    第38條之1第1項前段、第3項之規定在各該主文項下諭知沒
    收，於全部或一部不能沒收或不宜執行沒收時，追徵其價額
    。
  ㈢被告就事實一㈠竊得之存摺1本、金融卡1張，固屬被告犯罪所
    得，惟此等物品純屬個人金融交易所用而具有專屬性，經告
    訴人耿懷達報警後應已掛失停用並補發，該等物品即失去功
    能，已不具刑法重要性，為免執行之困難，故依刑法第38條
    之2第2項規定不予宣告沒收。
　㈣被告就事實一㈡竊得之黑色包包1個、現金680元、健保卡1張
    、金融簿1本、提款卡1張、公司貨單2張，雖為被告之犯罪
    所得，然尋回後已發還被害人，有卷附之贓物認領保管單附
    卷可查，依刑法第38條之1第5項之規定，亦不予宣告沒收或
    追徵其價額。
據上論斷，應依刑事訴訟法第273條之1第1項、第299條第1項前
段，判決如主文。
本案經檢察官范孟珊偵查起訴，由檢察官宋有容到庭執行職務。
中　　華　　民　　國　　111 　年　　11　　月　　7 　　日
                  刑事第二十三庭  法  官  龔書安
上列正本證明與原本無異。
如不服本判決，應於判決送達後20日內敘明上訴理由，向本院提
出上訴狀（應附繕本），上訴於臺灣高等法院。其未敘述上訴理
由者，應於上訴期間屆滿後20日內向本院補提理由書「切勿逕送
上級法院」。
                                  書記官  石秉弘
中　　華　　民　　國　　111 　年　　11　　月　　8 　　日
附錄本案論罪科刑法條全文：
中華民國刑法第320條
意圖為自己或第三人不法之所有，而竊取他人之動產者，為竊盜
罪，處5年以下有期徒刑、拘役或50萬元以下罰金。
意圖為自己或第三人不法之利益，而竊佔他人之不動產者，依前
項之規定處斷。
前二項之未遂犯罰之。

附表：
編號 犯罪事實 主文  1 事實一㈠ 沈鋒諭犯竊盜罪，處有期徒刑參月，如易科罰金，以新臺幣壹仟元折算壹日。未扣案之犯罪所得蘋果廠牌IPHONE 12 PRO MAX手機壹支、咖啡色側背包壹個、現金新臺幣肆萬元沒收，於全部或一部不能沒收或不宜執行沒收時，追徵其價額。  2 事實一㈡ 沈鋒諭犯竊盜罪，處有期徒刑參月，如易科罰金，以新臺幣壹仟元折算壹日。  3 事實一㈢ 沈鋒諭犯竊盜罪，處有期徒刑肆月，如易科罰金，以新臺幣壹仟元折算壹日。未扣案之犯罪所得價值壹佰元之彩券貳拾張、價值貳佰元之彩券肆拾張沒收，於全部或一部不能沒收或不宜執行沒收時，追徵其價額。  4  事實一㈣ 沈鋒諭犯竊盜罪，處有期徒刑參月，如易科罰金，以新臺幣壹仟元折算壹日。未扣案之犯罪所得貨物條碼機器壹臺沒收，於全部或一部不能沒收或不宜執行沒收時，追徵其價額。